# 著作权没有入固定资产也没有入费用的情况

提问人：gracesty 时间：2017-06-19 09:16:24
各位老师，企业利用职务之便研发了几项著作权，并没有计入固定资产，也没有相关费用，请问这种情况合理吗？

回答人：chenyiwei
不清楚具体情况，建议对照无形资产准则关于内部自行研发项目相关支出的资本化／费用化原则予以考虑，并确定该著作权研发支出能否单独识别和计量，实际核算中是否与其他项目的支出混同而无法单独区分等。